【裁判字號】    96,易,1939
【裁判日期】    970130
【裁判案由】    詐欺
【裁判全文】
臺灣士林地方法院刑事判決              96年度易字第1939號
公  訴  人  臺灣士林地方法院檢察署檢察官
被      告  甲○○
上列被告因詐欺案件，經檢察官提起公訴（96年度偵緝字第1202
號），因被告於本院準備程序中為有罪之陳述，經本院合議庭裁
定以簡式審判程序審理，本院判決如下：
    主  文
甲○○幫助意圖為自己不法之所有，以詐術使人將本人之物交付
，累犯，處有期徒刑捌月，減為有期徒刑肆月，如易科罰金以新
臺幣壹仟元折算壹日。
    事  實
一、甲○○曾於民國88、89年間因竊盜及逃亡案件，經陸軍第六
    軍團司令部及國防部北部地方軍事法院桃園分院分別以88年
    判字第156 號及88年度桃審字第22號、89年度桃審字第69號
    判決判處有期徒刑一年六月、一年八月及一年，並經國防部
    北部地方軍事法院桃園分院以89年度桃聲字第69號裁定定其
    應執行刑為有期徒刑三年六月確定，迄於91年9 月30日執行
    完畢，猶不知悔改，明知提供己有金融機構帳戶之存摺及提
    款卡換取現金，應能預見其提供之帳戶有遭他人利用作為詐
    騙工具之可能，竟仍不違其本意，基於幫助詐欺之犯意，以
    新臺幣（下同）10000 元之代價，於民國95年9 月1 日後約
    一個月某時許，在嘉義縣民雄鄉附近，將其於95年9 月1 日
    在合作金庫商業銀行松山分行所開立之帳號為000000000000
    0 號帳戶之存摺、提款卡及密碼，交付與真實年籍均不詳成
    年人所組成之詐欺集團有犯意聯絡之真實年籍不詳之成年人
    ，以供該詐欺集團使用，旋由該詐欺集團之真實年籍不詳之
    自稱「藍美琪」之成年女子，於95年10月中旬某日，因莊育
    熏去電詢問辦理貸款事宜，遂向莊育熏佯稱須先繳交相關代
    辦費用而指示受話人轉帳，並要求其匯款至與之無詐欺犯意
    聯絡之甲○○所提供之上開帳戶內，致受話之莊育熏陷於錯
    誤，而依指示接續於95年10月17日、19日及20日，在陽信商
    業銀行精武分行及安泰商業銀行豐原分行等地，分別將3600
    元、20000 元、20400 元及7600元匯入上開指定帳戶內，迨
    莊育熏於匯款後發覺受騙，而於95年11月5 日14時20分許報
    警處理，並通報為警示帳戶，旋經警調閱相關開戶資料，始
    查悉上情。
二、案經莊育熏訴由臺中市警察局第三分局轉請彰化縣警察局鹿
    港分局報請臺灣彰化地方法院檢察署呈請臺灣高等法院檢察
    署核轉臺灣士林地方法院檢察署檢察官偵查起訴，嗣因甲○
    ○於本院準備程序中為有罪之陳述，經本院合議庭裁定以簡
    式審判程序審理。
    理  由
一、本件被告甲○○所犯係死刑、無期徒刑或最輕本刑為三年以
    上有期徒刑或高等法院管轄第一審案件以外之罪，其於準備
    程序期日就被訴事實為有罪之陳述，經本院告知簡式審判程
    式之旨，並聽取公訴人及被告之意見後，經合議庭裁定由受
    命法官獨任進行簡式審判程序，是依刑事訴訟法第273 條之
    2 規定，本件之證據調查，不受同法第159 條第1 項、第16
    1 條之2 、第161 條之3 、第163 條之1 及第164 條至第17
    0 條規定之限制，合先敘明。
二、前揭犯罪事實，業據被告甲○○於本院審理中坦承不諱，並
    據告訴人莊育熏於偵查中指訴歷歷，且有合作金庫商業銀行
    松山分行95年12月8 日合金松山放字第0950007311號函及所
    檢送之客戶基本資料及交易明細表、告訴人莊育熏所提供之
    匯款單等影本在卷可稽，足徵被告甲○○之上開自白與事實
    相符。本件事證明確，被告甲○○之上開犯行洵堪認定，應
    予依法論科。
三、核被告甲○○上開所為，係犯刑法第339 條第1 項、第30
    條第1 項之幫助詐欺罪。又其幫助他人犯罪，為幫助犯，應
    依刑法第30條第2 項之規定，按正犯之刑減輕之。又被告甲
    ○○曾於88、89年間因竊盜及逃亡案件，經陸軍第六軍團司
    令部及國防部北部地方軍事法院桃園分院分別以88年判字第
    156 號及88年度桃審字第22號、89年度桃審字第69號判決判
    處有期徒刑一年六月、一年八月及一年，並經國防部北部地
    方軍事法院桃園分院以89年度桃聲字第69號裁定定其應執行
    刑為有期徒刑三年六月確定，迄於91年9 月30日執行完畢，
    此有臺灣高等法院被告前案紀錄表附卷可參，其前曾受有期
    徒刑之執行完畢，於五年以內故意再犯本件最重本刑為有期
    徒刑以上之罪，應依刑法第47條第1 項之規定論以累犯，並
    加重其刑，並依法先加後減之。爰審酌被告甲○○雖非實際
    遂行詐欺犯行之人，然其提供帳戶以供他人使用，影響財產
    交易秩序，復於犯後坦承犯行，及其品行、犯罪動機、目的
    、手段、生活狀況、智識程度、犯罪所得及犯罪所生之損害
    等一切情狀，量處如主文所示之刑。又被告甲○○所為本件
    之幫助詐欺犯行，雖先後於96年9 月20日及97年1 月8 日經
    臺灣士林地方法院檢察署及本院發布通緝在案，然其分別於
    96 年9月26日及97年1 月16日為警緝獲到案，而其所犯係最
    重本刑為五年以下有期徒刑以下之刑之罪，且犯罪時間係在
    96 年4月24日以前，而宣告刑亦未逾有期徒刑一年六月，爰
    依中華民國96年罪犯減刑條例第2 條第1 項第3 款及第3 條
    第1 項第15款之規定，減其宣告刑二分之一，而諭知如主文
    所示之減得之刑，並依同條例第9 條之規定諭知易科罰金之
    折算標準。
四、又被告甲○○提供上開帳戶所得之10000 元，雖係因犯罪所
    得之物，且屬被告甲○○所有，然業已花用殆盡，且經其供
    明在卷，爰不另為沒收之諭知。
據上論斷，應依刑事訴訟法第273條之1第1項、第299條第1項前
段，刑法第30條、第339 條第1 項、第47條第1 項、第41條第1
項，刑法施行法第1 條之1 ，中華民國96年罪犯減刑條例第2 條
第1 項第3 款、第7 條、第9 條，判決如主文。
本案經檢察官張紜瑋到庭執行職務。
中    華    民    國    97    年    1     月    30    日
                  刑事第五庭法  官  黃雅君
以上正本證明與原本無異。
如不服本判決，應於判決送達後10日內向本院提出上訴狀。
                            書記官  簡湘雲
中    華    民    國    97    年    1     月    30    日
附錄本案論罪科刑法條：
刑法第339條
意圖為自己或第三人不法之所有，以詐術使人將本人或第三人之
物交付者，處 5 年以下有期徒刑、拘役或科或併科 1 千元以下
罰金。
以前項方法得財產上不法之利益或使第三人得之者，亦同。
前二項之未遂犯罰之。


司法院資訊處製作；財團法人民間司法改革基金會備份。
